【裁判字號】    97,上易,1850
【裁判日期】    971105
【裁判案由】    竊盜
【裁判全文】
臺灣高等法院臺中分院刑事判決        97年度上易字第1850號
上  訴  人
即  被  告  甲○○
                    現於臺灣臺中監獄執行中
上列上訴人因竊盜案件，不服臺灣臺中地方法院97年度易字第27
33號中華民國97年8月28日第一審判決（ 起訴案號：臺灣臺中地
方法院檢察署97年度偵字第8110號），提起上訴，本院判決如下
：
    主    文
上訴駁回。
    理    由
一、按依刑事訴訟法第350條、第361條、第362條、第367條規定
    ，不服地方法院之第一審判決而上訴者，須提出上訴書狀，
    並應敘述具體理由，為上訴必備之程式；其所提出之書狀未
    敘述上訴理由，或僅曾以言詞陳述上訴理由者，均應於上訴
    期間屆滿後20日內補提理由書於第一審法院。第一審法院經
    形式審查，認逾期未補提上訴理由者，應定期間先命補正；
    逾期未補正者，為上訴不合法律上之程式，應以裁定駁回。
    倘已提出上訴理由，但所提非屬具體理由者，則由第二審法
    院以上訴不合法律上之程式，判決駁回。而所謂具體理由，
    必係依據卷內既有訴訟資料或提出新事證，指摘或表明第一
    審判決有何採證認事、用法或量刑等足以影響判決本旨之不
    當或違法，而構成應予撤銷之具體事由，始克當之（例如：
    依憑證據法則具體指出所採證據何以不具證據能力，或依憑
    卷證資料，明確指出所為證據證明力之判斷如何違背經驗、
    論理法則）；倘僅泛言原判決認定事實錯誤、違背法令、量
    刑失之過重或輕縱，而未依上揭意旨指出具體事由，或形式
    上雖已指出具體事由，然該事由縱使屬實，亦不足以認為原
    判決有何不當或違法者（例如：對不具有調查必要性之證據
    ，法院未依聲請調查亦未說明理由，或援用證據不當，但除
    去該證據仍應為同一事實之認定），皆難謂係具體理由，俾
    與第二審上訴制度旨在請求第二審法院撤銷、變更第一審不
    當或違法之判決，以實現個案救濟之立法目的相契合，並節
    制濫行上訴（最高法院 97年度臺上字第892號刑事判決意旨
    參照）。
二、上訴人即被告甲○○（下稱被告）不服原審判決提起上訴，
    其上訴理由狀略謂：被告於97年3月17日上午6時許，因有晨
    操運動習性，走至仁愛西路，當時並不知確實路旁有門牌號
    碼，順手拾起至偉德資源回收場變賣，並非如告訴人乙○○
    所陳述侵入他宅；原審認定「愛禽動物養狗」可是否看管路
    邊之有價值性回收物質？是否告訴人所飼養，因發生地為軍
    眷區家中坪數較不廣，可有認定為他人所飼養之情形？原審
    判決盡信告訴人一面之詞，即認定被告之犯行，認事用法顯
    有違誤云云。
三、查被告於警詢中已坦承在臺中縣大雅鄉○○○路49號住宅旁
    竊取鐵製輪圈4個、四角鐵架3個等語，並於偵查中供稱：在
    上開鐵製輪圈4個、四角鐵架3個原放置的地點，有人養狗在
    該處，其知道該等鐵製輪圈、四角鐵架是有價值的等語，此
    經原審判決論述甚明，且據以論證被告在主觀上認知該等鐵
    製輪圈、四角鐵架等物品係屬他人所有之物，並非廢棄物，
    因認被告主觀上具有竊盜之不法所有意圖及犯意，復參以告
    訴人乙○○於警詢、偵查中之指訴、證人廖秋香於警詢中證
    述、德資源回收站收購物品登記簿影本、贓物認領保管單各
    1紙 、現場照片共11張等證據（被告均未爭執其證據能力）
    ，並審酌被告構成累犯，因而判處被告有期徒刑四月，如易
    科罰金，以新台幣1千元折算1日，其採證認定事實及適用法
    律，於法並無違誤，量刑亦符合「罰當其罪」之原則，被告
    上訴理由所指各節，不足以認為原判決有何不當或違法，難
    謂係具體理由，應認其上訴違背法律上之程式。
四、綜上所述，被告之上訴理由，不能認係依據卷內訴訟資料指
    摘或表明第一審判決有何採證、認事、用法或量刑等足以影
    響判決本旨之不當或違法，而構成應予撤銷之具體事由，僅
    徒憑己意請求改判，難謂上訴適法，其上訴自屬違背法律上
    之程式，應予以駁回，爰依刑事訴訟法第367條前段、第372
    條之規定，不經辯論判決如主文。
據上論斷，應依刑事訴訟法第367條前段、第372條，判決如主文
。
中    華    民    國    97    年    11    月    5    日
          刑事第五庭  審判長法  官   趙   春   碧
                            法  官   楊   真   明
                            法  官   賴   恭   利
上列正本證明與原本無異。
不得上訴。
                            書記官   林   桂   鳳
中    華    民    國    97    年    11    月    5    日


司法院資訊處製作；財團法人民間司法改革基金會備份。
